【裁判字號】    94,花易,43
【裁判日期】    950222
【裁判案由】    竊盜
【裁判全文】
臺灣花蓮地方法院刑事判決              94年度花易字第43號
    公  訴  人  臺灣花蓮地方法院檢察署檢察官
    被      告  丁○○
上列被告因竊盜案件，經檢察官聲請以簡易判決處刑（九十四年
度偵字第二五一九號）及併案審理（九十四年度偵字第二九七六
號、三０二五號、三０六八號、三五四四號、三五六七號、三五
七二號），本院認不宜以簡易判決處刑而改依通常程序審理，茲
判決如下：
    主  文
丁○○連續攜帶兇器、踰越牆垣竊盜，處有期徒刑壹年拾月。扣
案之破壞剪貳支、美工刀支、鐵條拾柒支、鑿子壹支、螺桿肆
支，均沒收。
    事  實
一、丁○○基於意圖為自己不法所有之概括犯意，而連續為下列
    竊盜犯行：
（一）丁○○於民國九十四年六月十二日下午七時許，在花蓮縣
      吉安鄉○○村○○路一九二號旁之建築工地，徒手竊取丙
      ○○所有之鐵質板模鎖緊專用葉片及鋼筋共一百四十八公
      斤，得手後隨即販賣予不知情之阮炎牆所經營之加興資源
      回收場，得款新臺幣（下同）六百元（未扣案），嗣為警
      方執行查贓勤務時，循線查獲。
（二）丁○○於九十四年六月二十一日凌晨二時許，在花蓮縣吉
      安鄉○○村○○段第二０三地號農地上，徒手竊取乙○○
      所有之不銹鋼白鐵欄杆管架十一組，得手後隨即販賣予不
      知情之阮炎牆所經營之加興資源回收場，得款四千零三十
      元（未扣案），嗣為警方執行查贓勤務時，循線查獲。
（三）丁○○於九十四年七月三十日凌晨一時三十分許，在花蓮
      縣壽豐鄉志學村橋下附近，持用客觀上可供兇器使用之破
      壞剪一支、短鐵棒十支（均未扣案）作為工具，竊取臺灣
      電力公司置於路旁電線桿上之電纜線二條（共計約八十公
      尺）得手，嗣為警方循線查獲。
（四）丁○○於九十四年八月一日凌晨一時五十分許，在花蓮縣
      壽豐鄉○○村○○○○道路上，持用客觀上可供兇器使用
      之破壞剪一支、短鐵棒十支（均未扣案）作為工具，竊取
      臺灣電力公司置於路旁電線桿上之電纜線三條（共計約一
      百二十公尺）得手，嗣為警方循線查獲。
（五）丁○○於九十四年八月三日晚間十一時許，攜帶活動扳手
      一支（未扣案），攀爬圍牆進入位在花蓮縣吉安鄉○○路
      ○段二０九號之舊菸葉廠內，竊取其內之抽風機一台，得
      手後即裝置在其位在花蓮縣吉安鄉○○村○○○街三０七
      號之居處使用，嗣因警方據報而持搜索票搜索上址，始行
      查獲。
（六）丁○○於九十四年八月五日某時，在花蓮縣壽豐鄉池南村
      鯉魚潭環潭公路南封口處，與友人甲○○（由檢察官另行
      偵辦）基於竊盜之犯意聯絡，共同持用客觀上可供兇器使
      用、數量不詳之破壞剪及短鐵棒（均未扣案）作為工具，
      竊取臺灣電力公司置於路旁電線桿上之電纜線三條（共計
      約七十五公尺），得手後隨即販賣予不知情之莊清燦所經
      營之金燦興資源回收場，嗣為警方循線查獲。
（七）丁○○於九十四年八月八日某時，在花蓮縣壽豐鄉池南村
      鯉魚山北步道處，與友人甲○○（由檢察官另行偵辦）基
      於竊盜之犯意聯絡，共同持用客觀上可供兇器使用、數量
      不詳之破壞剪及短鐵棒（均未扣案）作為工具，竊取臺灣
      電力公司置於路旁電線桿上之電纜線三條（共計約四百十
      七點六公尺），得手後隨即販賣予不知情之莊清燦所經營
      之金燦興資源回收場，嗣為警方循線查獲。
（八）丁○○於九十四年八月九日某時，在花蓮縣壽豐鄉志學村
      橋下往忠孝防汛道路處，持用客觀上可供兇器使用、數量
      不詳之破壞剪及短鐵棒（均未扣案）作為工具，竊取臺灣
      電力公司置於路旁電線桿上之電纜線三條（共計約六百二
      十六點七公尺），得手後隨即販賣予不知情之莊清燦所經
      營之金燦興資源回收場，嗣為警方循線查獲。
（九）丁○○於九十四年八月十二日某時，在花蓮縣壽豐鄉志學
      村橋下往忠孝防汛道路處，持用客觀上可供兇器使用、數
      量不詳之破壞剪及短鐵棒（均未扣案）作為工具，竊取臺
      灣電力公司置於路旁電線桿上之電纜線三條（共計約一百
      五十九點八公尺），得手後隨即販賣予不知情之莊清燦所
      經營之金燦興資源回收場，嗣為警方循線查獲。
（十）丁○○於九十四年八月十六日某時，在花蓮縣壽豐鄉臺九
      丙線十八點五公里即新發礦業砂石場處，與友人甲○○（
      由檢察官另行偵辦）基於竊盜之犯意聯絡，共同持用客觀
      上可供兇器使用、數量不詳之破壞剪及短鐵棒（均未扣案
      ）作為工具，竊取臺灣電力公司置於路旁電線桿上之電纜
      線三條（共計約三百五十三點一公尺），得手後隨即販賣
      予不知情之莊清燦所經營之金燦興資源回收場，嗣為警方
      循線查獲。
（十一）丁○○於九十四年八月三十日下午一時三十分許，在花
        蓮縣壽豐鄉池南村銅蘭處，與友人甲○○（由檢察官另
        行偵辦）基於竊盜之犯意聯絡，共同持用甲○○所有、
        客觀上可供兇器使用之破壞剪一支、美工刀三支、鐵條
        十七支作為工具，竊取臺灣電力公司置於路旁電線桿上
        之電纜線四條（共計約四百十六點三公尺）得手，嗣於
        同日下午三時四十分許欲離開現場時，為據報趕抵現場
        之警方查獲，並扣得上開破壞剪一支、美工刀三支、鐵
        條十七支等工具。
（十二）丁○○於九十四年十月三日凌晨一時許，在花蓮縣吉安
        鄉福興村慈雲山之產業道路上，持用其所有、客觀上可
        供兇器使用之破壞剪一支、鑿子一支、螺桿四支作為工
        具，竊取臺灣電力公司置於路旁電線桿上之電纜線共計
        一百二十公斤，得手後隨即置放於其所駕駛、車牌號碼
        為Ｕ七－五五五二號自小客車上，嗣於同日上午十時許
        ，為警在花蓮縣吉安鄉○○路三軍公墓前查獲，並扣得
        上開破壞剪一支、鑿子一支、螺桿四支等工具。
二、案經花蓮縣警察局吉安分局報告臺灣花蓮地方法院檢察署檢
    察官偵查後聲請以簡易判決處刑及併案審理。
    理  由
一、訊據被告丁○○於本院對於上揭事實均坦承不諱，核與證人
    丙○○、阮炎牆、乙○○、甲○○、庚○○（即負責保管上
    開事實一之（五）所載抽風機之國有財產局職員）、戊○○
    （即臺灣電力公司之配電服務員）、己○金（即臺灣電力公
    司花蓮營運處吉安服務所之主任）所證相符，並有廢棄物讓
    渡切結書影本乙份、臺灣電力公司電訊線路失竊現場調查報
    告七份、指認口卡二份、搜索扣押筆錄四份、贓物認領保管
    單五份、攝有案發現場情形之照片數幀在卷可稽，及破壞剪
    二支、美工刀三支、鐵條十七支、鑿子一支、螺桿四支等物
    扣案可佐，足認被告之自白與事實相符，堪予採信，故本案
    事證業已明確，被告之犯行堪以認定，應予依法論科。
二、查被告所持用之破壞剪、短鐵棒、活動扳手、美工刀、鐵條
    、鑿子、螺桿等工具，均質地堅硬，客觀上足以對他人之生
    命、身體造成危險，皆屬兇器，是核被告所為上開事實一之
    （一）、（二）之犯行，均係犯刑法第三百二十條第一項之
    普通竊盜罪；其所為上開事實一之（三）、（四）、（六）
    至（十二）之犯行，均係犯刑法第三百二十一條第一項第三
    款之攜帶兇器竊盜罪；其所為上開事實一之（五）之犯行，
    係犯刑法第三百二十一條第一項第二款、第三款之攜帶兇器
    、踰越牆垣竊盜罪。被告所犯上開事實一之（六）、（七）
    、（十）、（十一）之犯行，均與甲○○具有犯意之聯絡及
    行為之分擔，皆應論以共同正犯。被告前後所為上開十二次
    竊盜犯行，時間緊接、觸犯構成要件相同之罪名，顯係基於
    概括犯意反覆為之，應依連續犯之規定論以攜帶兇器、踰越
    牆垣竊盜罪一罪，並依法加重其刑。公訴人雖僅就被告所犯
    上開事實一之（二）之犯行聲請簡易判決處刑，然檢察官就
    犯罪事實一部起訴者，其效力及於全部，本件被告所犯上開
    事實一之（一）、（三）至（十二）之犯罪事實，與前揭檢
    察官聲請簡易判決處刑部分之犯罪事實，有連續犯之裁判上
    一罪關係，業如前述，並嗣經檢察官聲請本院併案審理，本
    院自應予一併加以裁判。爰審酌被告正值年輕力壯，卻不思
    以己力謀生，且其竊取道路上之電纜線不僅造成政府相關部
    門之損失，亦增加使用該路段人、車之危險性，及其犯後初
    對部分犯罪事實仍加以否認，迄本院對其否認部分予以審理
    調查後，其始全部坦承等一切情狀，量處如主文所示之刑。
    上開事實一之（十一）所扣案之破壞剪一支、美工刀三支、
    鐵條十七支，均為共犯甲○○所有之物，上開事實一之（十
    二）扣得之破壞剪一支、鑿子一支、螺桿四支，均為被告所
    有之物，此業據被告自承在卷（見本院卷第一百十四頁），
    而該等扣案物品均為供被告犯罪所用之物，爰皆依刑法第三
    十八條第一項第二款之規定宣告沒收。至於被告所犯上開事
    實一之（三）至（十）之犯行，所分別使用之破壞剪、短鐵
    棒、活動扳手等工具，因均未扣案，且不能證明為被告所有
    之物，故不宣告沒收。
據上論斷，應依刑事訴訟法第四百五十二條、第二百九十九條第
一項前段，刑法第五十六條、第三百二十一條第一項第二款、第
三款、第三十八條第一項第二款之規定，判決如主文。
本案經檢察官李殷財到庭執行職務。
中    華    民    國    95    年    2     月    22    日
                  臺灣花蓮地方法院刑事第三庭
                      審判長法  官    鄭培麗
                            法  官    張嘉芬
                            法  官    鄭光婷
上列正本證明與原本無異。
如對本判決不服，應於送達後10日內，向本院提出上訴狀（應抄
附繕本）告訴人或被害人如對於本判決不服者，應具備理由請求
檢察官上訴，其上訴期間之計算係以檢察官收受判決正本之日期
為準。
                            書記官
中    華    民    國   95     年    2     月    23     日
附錄本判決論罪科刑法條：
中華民國刑法第321條第1項第2款第3款：
身犯竊盜罪而有左列情形之一者，處六月以上、五年以下有期徒
刑：
一  於夜間侵入住宅或有人居住之建築物、船艦或隱匿其內而犯
之者。
二  毀越門扇、牆垣或其他安全設備而犯之者。
三  攜帶兇器而犯之者。
四  結夥三人以上而犯之者。
五  乘火災、水災或其他災害之際而犯之者。
六  在車站或埠頭而犯之者。
前項之未遂犯罰之。


司法院資訊處製作；財團法人民間司法改革基金會備份。
